# 请教陈版主：购买产能指标，具体摊销开始时点

提问人：dreamer_ly 时间：2020-01-15 23:02:12
陈版主：您好，
公司 2019 年购买钢铁产能指标，已签订《产能指标转让协议》，并支付价款，省工信厅按照《钢铁行业产能置换实施办法》（工信部[2017]337号）于 2019 年 6 月在其门户网站向社会公示和公告。根据《钢铁行业产能置换实施办法》规定“建设项目投产前产能出让方须拆除用于置换的退出设备，使其不具备恢复生产条件。”公司在转让协议中约定： 2020 年 6 月 30 日前出让方须拆除用于转让产能相关的设备，使其不具备恢复生产条件，并经工信厅监督核实。
问题：（ 1 ）公司何时确认无形资产？能否以签订合同，支付价款，并经公示后，开始确认“无形资产-钢铁产能指标”。（ 2 ）公司何时开始摊销“产能指标”？《无形资产准则》规定“可供使用时”开始摊销，我们认为 2019 年 6 月“公示和公告”后尚不能使用该指标，因为出让方还未拆除设备资产。我公司尚不能使用该指标进行生产。协议约定2020 年 6 月 30 日是出让方所在地政府要求产能的最晚退出期限。我们能否将 2020 年 6 月 30 日（或经确认的拆除时间）
作为摊销开始日。

回答人：chenyiwei
1 、可以以签订合同，支付价款，并经公示后，开始确认“无形资产-钢铁产能指标”。
2 、摊销开始时点是本企业有权使用该指标的时点，即出让方完成原生产设备拆除的时点。